臺灣高等法院刑事判決　　　　　　　　　　　　　九十三年度上易字第一八０五號
　　上　訴　人
　　即　被　告　甲○○
右上訴人因贓物案件，不服臺灣桃園地方法院九十二年度易字第三五０號，中華民國
九十三年六月二十九日第一審判決（起訴案號：臺灣桃園地方法院檢察署九十一年度
偵字第一０七七一號）提起上訴，本院判決如左：
    主  文
上訴駁回。
    事實及理由
一、本案經本院審理結果，認第一審以上訴人即被告甲○○犯刑法第三百四十九條第
    二項之故買贓物罪，且為累犯，因而量處有期徒刑三月，如易科罰金，以三百元
    折算一日。認事用法及量刑均無不當，應予維持，並引用第一審判決書記載之事
    實、證據及理由。（如附件）
二、被告上訴意旨略謂：依業界習慣，無牌號之車斗仍可買賣，伊既係在合法之場所
    向人買受舊車斗，又能明確交代買賣之居中介紹人與賣方，且價格正常，如何能
    遽認伊係明知贓物而故買云云。
三、經查：
　(一)本件贓物車斗連同牌號價值為新台幣（下同）五十二萬元，已經製作該車斗之證
  　人黃連煥供述綦詳（偵卷三０頁反面），在遭竊時之市價，僅車斗部分仍值二十
    至二十五萬元，復據被害人乙○○供明（原審卷二七頁），然則被告竟以十二萬
    元之低價買進，為被告所不諱言，卻謂價格正常，殊無可採。
　(二)被告固稱係經由涂宗祥介紹，向李國通買受，至觀音西濱公路約四六公里處之澄
　  耀修車廠取車斗等云，但該李國通（即李祐陞）則堅決否認售車，而涂宗祥又先
    則供稱伊雖介紹被告向李國通買車斗，但伊僅以電話通知被告至觀音濱海公路一
    處觀音地磅附近的空地看拖車（按指車斗）而已，嗣另翻稱：伊係向綽號「茶壼
    」之人買進車斗，由李國通出錢，後轉賣給被告等云，三人所供有關賣方及交易
    地點均不相同，可見其間尚有隱情，並非如同被告所稱伊已全部交代清楚。
　(三)事實上，本件贓物車斗原領有牌號，已經被害人及證人黃連煥證述綦詳，被告坦
  　承在買受該贓物之時，未注意察看車身上之號碼（本院卷九十三年十一月三日筆
    錄），卻又直陳伊係以無號牌之車斗行情價買受等語，己見相互矛盾；再參以本
    件經警查獲時，車斗上竟然懸掛另外早已報廢之他車車牌，有該查獲照片附卷可
    徵，並為被告所不否認，足見被告刻意做假、遮人耳目，其有贓物之認識，不容
    狡展。
　(四)綜合上述，被告所辯無非畏罪飾卸之詞，不足採信，其提起上訴，不能認為有理
    由，應予駁回。
據上論斷，應依刑事訴訟法第三百七十三條、第三百六十八條，判決如主文。
本案經檢察官沈明彥到庭執行職務。
中　　　華　　　民　　　國　　九十三　　年　　 十一 　　月　　 十七 　　日
                              臺灣高等法院刑事第十四庭
                                  審判長法  官　陳　祐　輔
                                        法  官　邱　瑞　祥
                                        法  官　洪　昌　宏
右正本證明與原本無異。
不得上訴。
                                        書記官　廖　月　女
中　　　華　　　民　　　國　　九十三　　年　　 十一 　　月　　 十八 　　日
附錄：本案論罪科刑法條全文
刑法第三百四十九條第二項
收受贓物者，處三年以下有期徒刑、拘役或五百元以下罰金。
搬運、寄藏、故買贓物或為牙保者，處五年以下有期徒刑、拘役或科或併科一千元以
下罰金。
因贓物變得之財物，以贓物論。
